【裁判字號】    95,易緝,26
【裁判日期】    950331
【裁判案由】    恐嚇
【裁判全文】
臺灣臺北地方法院刑事判決              95年度易緝字第26號
    公  訴  人  臺灣臺北地方法院檢察署檢察官
    被      告  甲○○
上列被告因恐嚇案件，經檢察官提起公訴（92年度偵緝字第1788
號），本院判決如下：
    主  文
甲○○連續以加害生命、身體、自由之事，恐嚇他人致生危害於
安全，處有期徒刑月，如易科罰金以佰元折算壹日。
    事  實
一、甲○○原為欣昌塑膠公司（以下簡稱欣昌公司）之警衛，其
    因故遭欣昌公司撤職，而對該公司經理楊美玉心生怨懟，竟
    基於恐嚇之概括犯意，連續於民國90年7月初某日起至同年
    月18日（起訴書誤載為91年7月初起至同年月18日）止，多
    次利用深夜撥打電話至楊美玉位於臺北市○○街74巷12號3
    樓之1之住處，並先後以將來加害生命、身體及自由之言詞
    分別向受話人楊美玉或其配偶乙○○恫嚇稱：「我要到你家
    捉人填海你知道嗎？你家地址我都已經查好，要你、你家女
    兒、老婆及她公司老闆總共四人將於七月半捉去填海」等語
    ，致受話人心生畏怖而生危害於安全。
二、案經乙○○訴由臺北市政府警察局大安分局報請臺灣臺北地
    方法院檢察署檢察官偵查起訴。
    理  由
一、訊據被告甲○○固不否認確曾撥打電話至告訴人乙○○住處
    之事實，惟矢口否認有何公訴意旨所稱之恐嚇犯行，辯稱：
    其並未以上開言詞恫嚇告訴人乙○○云云。經查：前揭犯罪
    事實，業經告訴人乙○○及證人楊美玉分別於警詢、偵查及
    本院審理中證述在卷，並有告訴人乙○○提供之電話錄音譯
    文一份在卷可稽，且有錄音帶一捲扣案可資佐證；又被告甲
    ○○於92年10月14日偵查中供稱：「當時鄧開除我，我不高
    興，我有打電話罵乙○○三字經。」等語，徵諸上開電話錄
    音譯文所載內容，確有發話人辱罵三字經之紀錄，而本院於
    95年3月22日審理中當庭勘驗扣案錄音帶之結果，確有電話
    錄音譯文內所載之上開言詞無訛，亦有該次審理筆錄可參，
    足見告訴人乙○○之上開指訴，應非虛言。另依被告甲○○
    所為前開言詞內容觀之，其中一再敘及捉人填海等字眼，且
    其利用深夜多次撥打電話謾罵他人，自難謂非屬惡害之通知
    。是被告甲○○上開所辯，要屬事後卸責之詞，不足採信。
    本件事證明確，被告甲○○之上開犯行洵堪認定，應予依法
    論科。
二、核被告甲○○之上開行為，均係犯刑法第305條之恐嚇危害
    安全罪。又其前後多次恐嚇犯行，時間緊接，方法相同，觸
    犯構成要件相同之罪，顯係基於概括犯意而為之，應依連續
    犯之規定論以一罪，並依法加重其刑。爰審酌被告甲○○僅
    因撤職事宜即以上開言詞恐嚇他人，其行為惡性難謂非鉅，
    然於犯後猶狡詞卸責，及其品行、犯罪動機、目的、手段、
    生活狀況、智識程度、犯罪所得之利益、犯罪所生之損害等
    一切情狀，量處如主文所示之刑，並諭知易科罰金之折算標
    準。
據上論斷，應依刑事訴訟法第299條第1項前段，刑法第56條、第
305條、第41條第1項，罰金罰鍰提高標準條例第1條前段、第2條
，判決如主文。
本案經檢察官郭昭吟到庭執行職務
中    華    民    國    95    年    3    月     31    日
                  臺灣臺北地方法院刑事第十五庭
                        審判長法  官  周祖民
                              法  官  吳麗英
                              法  官  黃雅君
上正本證明與原本無異。
如不服本判決，應於判決送達後10日內向本院提出上訴狀（應抄
附繕本）。告訴人或被害人如對於本判決不服者，應具備理由請
求檢察官上訴，其上訴期間之計算係以檢察官收受判決正本之日
期為準。
                               書記官  陳麗津
中    華    民    國    95    年    3     月    31    日
附錄本案論罪科刑法條：
中華民國刑法第305條
(恐嚇危害安全罪)
以加害生命、身體、自由、名譽、財產之事，恐嚇他人致生危害
於安全者，處2年以下有期徒刑、拘役或300元以下罰金。


司法院資訊處製作；財團法人民間司法改革基金會備份。
